---
title: "Báo cáo doanh số theo nhà thuốc"
author: "Real-time Analytics"
date: "`r format(Sys.time(), '%d-%m-%Y %H:%M')`"
runtime: shiny
output:
    flexdashboard::flex_dashboard:
        theme: flatly
---

```{r setup, include=FALSE}

knitr::opts_chunk$set(echo = FALSE, comment = "", message = FALSE, warning = FALSE)
Sys.setlocale(category='LC_ALL','en_US.UTF-8')
options(shiny.sanitize.errors = FALSE, scipen = 999) # large numbers should be in full display
sys_user <- Sys.info()["user"]

```

```{r, include=FALSE}

gen_ymwd <- function(x, which = "ymwd", by = c("starttime")) {
    by <- match.arg(by)
    if (!any(names(x) == by)) {
        stop(sprintf("column '%s' can not be found", by), call. = FALSE)
    }
    x[[by]] <- as.POSIXct(x[[by]])

    if (grepl("y", which)) {
        x$year <- lubridate::year(x[[by]])
    }

    if (grepl("m", which)) {
        x$month <- lubridate::month(x[[by]])
    }

    if (grepl("w", which)) {
        x$week <- lubridate::week(x[[by]])
    }

    if (grepl("d", which)) {
        x$date <- lubridate::date(x[[by]])
    }
    x
}

number <- function(x) {format(x, big.mark = ",")}

create_excel_file <- function(df,
                              wb_type = "xlsx",
                              sheet_title = NULL,
                              sheet_name = NULL,
                              sheet_subtitle = NULL) {

    xlsx_add_title <- function(sheet, row_index, title, title_style) {
        rows <- createRow(sheet, rowIndex = row_index)
        sheet_title <- createCell(rows, colIndex = 2)
        setCellValue(sheet_title[[1, 1]], title)
        setCellStyle(sheet_title[[1, 1]], title_style)
    }

    set_column_width <- function(.df, .sheet) {
        cols_width <- sapply(.df, function(x) max(nchar(x), na.rm = TRUE))
        cols_width <- ifelse(cols_width < 0, 10,
                      ifelse(cols_width >= 1 & cols_width <= 10, 15,
                      ifelse(cols_width > 10 & cols_width <= 20, 20,
                      ifelse(cols_width > 20 & cols_width <= 30, 30, cols_width))))
        cols_width <- c(5, cols_width)
        lapply(seq_along(.df), function(x) setColumnWidth(.sheet, colIndex = x, colWidth = cols_width[x]))
    }

    ## create an empty workbook
    wb <- createWorkbook(type = wb_type)

    ## define style for workbook
    title_style <- CellStyle(wb) +
        Font(wb,
             color = "blue",
             heightInPoints = 14,
             isBold = TRUE,
             underline = 0)

    subtitle_style <- CellStyle(wb) +
        Font(wb,
             heightInPoints = 12,
             isItalic = FALSE,
             isBold = FALSE)

    table_rownames_style <- CellStyle(wb) +
        Font(wb,
             isBold = FALSE)

    table_colnames_style <- CellStyle(wb) +
        Font(wb,
             isBold = TRUE) +
        Alignment(wrapText = TRUE,
                  horizontal = "ALIGN_LEFT") +
        Border(color = "black",
               position = c("TOP", "BOTTOM"),
               pen = c("BORDER_THIN", "BORDER_THIN"))

    table_content_style <- CellStyle(wb,
                                     alignment = Alignment(wrapText = TRUE,
                                                           horizontal = "ALIGN_CENTER"))

    ## create a new sheet
    sheet1 <- createSheet(wb, sheetName = sheet_name)

    xlsx_add_title(sheet1,
                   row_index = 2,
                   title = sheet_title,
                   title_style = title_style)

    ## add sheet content
    addDataFrame(df,
                 sheet1,
                 startRow = 4,
                 startColumn = 1,
                 colnamesStyle = table_colnames_style,
                 rownamesStyle = table_rownames_style,
                 colStyle = table_content_style,
                 row.names = TRUE)

    ## change column width
    set_column_width(df, sheet1)

    return(wb)
}
```

```{r import-data, include=FALSE}

## -----------------------------------------------------------------------------
## load packages

pkgs <- c("readr", "tidyr", "dplyr", "shiny", "xlsx", "RTA")
sapply(pkgs, require, character.only = TRUE)

switch(
    sys_user,
    {library("DT")},
    shiny = {library("DT", lib.loc = "/home/haoly/R/library/DT-1.0.0")}
)

## -----------------------------------------------------------------------------
## import data

switch(
    sys_user,
   {
        data_dir <- "~/MEGAsync/RTA/KINGSMEN/data/"
        try(msr_sales <- read_csv(paste0(data_dir, "MSR_SALES_DEMO/MSR_SALES_DEMO.csv"), col_types = cols(.default = "c")))
        try(msr_sales_re <- read_csv(paste0(data_dir, "MSR_SALES_DEMO/sales_rr.csv"), col_types = cols(.default = "c")))
        try(msr_remote_sales <- read_csv(paste0(data_dir, "MSR_SALES_REMOTE_DEMO/MSR_SALES_REMOTE_DEMO.csv"), col_types = cols(.default = "c")))
        try(msr_remote_sales_re <- read_csv(paste0(data_dir, "MSR_SALES_REMOTE_DEMO/sales_rr.csv"), col_types = cols(.default = "c")))

        try(msr_product <- get_dm_data("C011", "MSR_product"))
        try(msr_store <- get_dm_data("C011", "MSR_store"))
        try(msr_newedit <- get_dm_data("C011", "MSR_newedit_store"))
        try(msr_staff <- get_dm_data("C011", "MSR_staff"))
	 	try(msr_store_oldnew <-get_dm_data("C011", "msr_store_oldnew"))
    }, 
  shiny = {
        try(msr_sales <- get_family_data("C011", "MSR_SALES_DEMO"))
        try(msr_sales_re <- get_family_data("C011", "MSR_SALES_DEMO", "sales_rr"))
        try(msr_remote_sales <- get_family_data("C011", "MSR_SALES_REMOTE_DEMO"))
        try(msr_remote_sales_re <- get_family_data("C011", "MSR_SALES_REMOTE_DEMO", "sales_rr"))

        try(msr_product <- get_dm_data("C011", "MSR_product"))
        try(msr_store <- get_dm_data("C011", "MSR_store"))
        try(msr_newedit <- get_dm_data("C011", "MSR_newedit_store"))
        try(msr_staff <- get_dm_data("C011", "MSR_staff"))
		try(msr_store_oldnew <-get_dm_data("C011", "msr_store_oldnew"))
    }
)

```


```{r, include=FALSE}

## -----------------------------------------------------------------------------
## filter invalid instances

msr_sales_re <- left_join(msr_sales_re, msr_sales, by = "instanceID")
msr_sales_re <- replace_with_na(msr_sales_re)

msr_remote_sales_re <- left_join(msr_remote_sales_re, msr_remote_sales, by = "instanceID")
msr_remote_sales_re <- replace_with_na(msr_remote_sales_re)

msr_staff <- filter(msr_staff, grepl("^dgw", username))
#msr_staff <- filter(msr_staff, username != "dgw_vthieu")
#msr_staff <- filter(msr_staff, !grepl("dgw_vthieu|dgw_lnhduy", username))
#msr_staff <- filter(msr_staff, !grepl("Inactive", staff_status))

msr_sales_re <- filter(msr_sales_re, grepl("^dgw", username))
msr_sales <- filter(msr_sales, grepl("^dgw", username))
#msr_sales_re <- filter(msr_sales_re, username != "dgw_vthieu")
#msr_sales_re <- filter(msr_sales_re, !grepl("dgw_vthieu|dgw_lnhduy", username))

msr_remote_sales_re <- filter(msr_remote_sales_re, grepl("^dgw", username))
msr_remote_sales <- filter(msr_remote_sales, grepl("^dgw", username))
#msr_remote_sales_re <- filter(msr_remote_sales_re, username != "dgw_vthieu")
#msr_remote_sales_re <- filter(msr_remote_sales_re, !grepl("dgw_vthieu|dgw_lnhduy", username))

msr_newedit <- filter(msr_newedit, grepl("^dgw", username))

			   
msr_newedit$visitday_lb	<- msr_newedit$visitday_id		   
visit_id_dict <- c("Mon", "Tue", "Wed", "Thu", "Fri", "Sat")
visit_lb_dict <- c("Thứ 2", "Thứ 3", "Thứ 4", "Thứ 5", "Thứ 6", "Thứ 7")


for(i in 1:length(visit_lb_dict)){
    msr_newedit$visitday_lb <- 
        gsub(visit_id_dict[i], visit_lb_dict[i], msr_newedit$visitday_lb)}

msr_store <- bind_rows(msr_store, msr_newedit)


## -----------------------------------------------------------------------------
## combine sales data frames

msr_sales_re <- msr_sales_re %>%
    select(starttime, staff_id, store_id, sales_code, product_id, product_qty,
           product_total_money, pro_money_payment)


msr_remote_sales_re <- msr_remote_sales_re %>%
    select(starttime, staff_id, store_id, sales_code, product_id, product_qty,
           product_total_money, pro_money_payment)

## combine
msr_sales <- bind_rows(msr_sales, msr_remote_sales)
msr_sales$check <- 1
msr_final_sales <- bind_rows(msr_sales_re, msr_remote_sales_re, msr_sales)
msr_final_sales <- gen_ymwd(msr_final_sales, which = "ymd")
msr_final_sales$product_qty <- as.double(msr_final_sales$product_qty)
msr_final_sales$product_total_money <- as.double(msr_final_sales$product_total_money)
msr_final_sales$sum_money <- as.double(msr_final_sales$sum_money)
msr_final_sales$total_money_payment <- as.double(msr_final_sales$total_money_payment)
msr_final_sales$pro_money_payment <- as.double(msr_final_sales$pro_money_payment)

			   
## Change id			   

change_id <- function(data) {
	out <- left_join(data, msr_store_oldnew, by = c("store_id" = "store_id_old")) 
	out <- mutate(out, store_id = ifelse(is.na(store_id_new), store_id, store_id_new))
	out
}
			   
#msr_sales <- change_id(msr_sales)			   
msr_final_sales <- change_id(msr_final_sales)


## staff metadata
msr_final_sales <- left_join(msr_final_sales,
                             select(msr_staff, staff_id, staff_lb, supasm_id, supasm_lb,
                                    suprsm_id, suprsm_lb, supsd_id, supsd_lb, region_id, staff_region,
                                    region_lb),
                             by = "staff_id")

# msr_sales <- left_join(msr_sales,
#                              select(msr_staff, staff_id, staff_lb, supasm_id, supasm_lb,
#                                     suprsm_id, suprsm_lb, supsd_id, supsd_lb, region_id, staff_region,
#                                     region_lb),
#                              by = "staff_id")

## store metadata
msr_final_sales <- left_join(msr_final_sales,
                             select(msr_store, store_id, store_lb, store_district_lb, store_add,
                                    store_owner_name, store_phone, store_type_id),
                             by = "store_id")

## -----------------------------------------------------------------------------
## filtering data by user role

role_mapping <- make_dict(msr_staff$username, msr_staff$user_role)
staff_dict <- make_dict(msr_staff$username, msr_staff$staff_id)

if (sys_user != "dieulinh") {
    user_name <- '$$FilterValue::get_user_info("##USERNAME##","username")$$'
  	#user_name <- "dgw_vthieu"
    user_role <- encode(user_name, role_mapping)
    user_id <- encode(user_name, staff_dict)

    if (user_role == "SR") {
        msr_final_sales <- filter(msr_final_sales, staff_id == user_id)
        #msr_sales <- filter(msr_sales, staff_id == user_id)
        msr_staff <- filter(msr_staff, staff_id == user_id)
    }

    if (user_role == "ASM") {
        msr_final_sales <- filter(msr_final_sales, supasm_id == user_id)
        #msr_sales <- filter(msr_sales, supasm_id == user_id)
        msr_staff <- filter(msr_staff, supasm_id == user_id)
    }

    if (user_role == "RSM") {
        msr_final_sales <- filter(msr_final_sales, suprsm_id == user_id)
        #msr_sales <- filter(msr_sales, suprsm_id == user_id)
        msr_staff <- filter(msr_staff, suprsm_id == user_id)
    }
  
  	if (user_role == "NPP") {
        msr_final_sales <- filter(msr_final_sales, npp_id == user_id)
        #msr_sales <- filter(msr_sales, npp_id == user_id)
        msr_staff <- filter(msr_staff, npp_id == user_id)
    }

}

## -----------------------------------------------------------------------------
## inputs to input-panels

input_years <- 2017:current_year()
input_months <- c(1:12)
input_dates <- c(unique(msr_final_sales$date), Sys.Date())

input_rsm <- distinct(select(msr_staff, suprsm_id, suprsm_lb))
input_rsm <- filter(input_rsm, suprsm_id != "", !is.na(suprsm_id))
input_rsm <- c("Tất cả" = "All", make_dict(input_rsm$suprsm_lb, input_rsm$suprsm_id))

input_asm <- distinct(select(msr_staff, supasm_id, supasm_lb))
input_asm <- filter(input_asm, supasm_id != "", !is.na(supasm_id))
input_asm <- c("Tất cả" = "All", make_dict(input_asm$supasm_lb, input_asm$supasm_id))

input_sr <- distinct(select(msr_staff, staff_id, staff_lb))
input_sr <- filter(input_sr, staff_id != "", !is.na(staff_id))
input_sr <- c("Tất cả" = "All", make_dict(input_sr$staff_lb, input_sr$staff_id))

```



```{r, include=FALSE}
sketch <-  htmltools::withTags(table(
  class = 'display',
  thead(
    tr(
      th(rowspan = 3, 'Khu vực'),
      th(rowspan = 3, 'Địa bàn'),
      th(rowspan = 3, 'Mã SalesRep'),
      th(rowspan = 3, 'Tên SalesRep'),
      th(rowspan = 3, 'Mã KH'),
      th(rowspan = 3, 'Tên KH'),
      th(rowspan = 3, 'Tên người đại diện'),
      th(rowspan = 3, 'Số ĐT'),
      th(rowspan = 3, 'Địa chỉ'),
      th(rowspan = 3, 'Loại KH'),
      th(colspan = 8, 'Nhóm sức khỏe sinh lý'),
	  th(colspan = 44, 'Nhóm chăm sóc sức khỏe'),
	  th(rowspan = 3, 'Tổng DS trước giảm trừ'),
	  th(rowspan = 3, 'Tổng DS sau giảm trừ')
    ),
    tr(
      lapply(c('Kingsmen 7 viên', 'Kingsmen 28 viên',
			   'KĐR Fresh & White - Xanh Lá 160g',
				'KĐR Fresh & White - Xanh Biển 160g',
				'KĐR Zact - Stain Fighter 190g',
				'KĐR Kodomo trẻ em - Dưa Gang 45g',
				'KĐR Kodomo trẻ em - Dâu 45g',
				'KĐR Kodomo trẻ em - Nho 45g',
				'KĐR Kodomo trẻ em - Cam 45g',
				'Bàn chải Systema - Regular',
				'Bàn chải Systema - Compact',
				'Bàn chải Systema - Large',
				'Bàn chải Systema - Bi-Level'), th, colspan = 4)
    ),
    tr(
      lapply(rep(c('Số lần mua', 'Sản lượng', 'Doanh số trước giảm trừ' , 'Doanh số sau giảm trừ'), 13), th)
    )
  )
))

template_colnames <- c("Khu vực", "Địa bàn", "Mã SalesRep",
                       "Tên SalesRep", "Mã KH", "Tên KH", "Tên người đại diện",
                       "Số ĐT", "Địa chỉ", "Loại KH",
                       "Kingsmen 7 viên - Số lần mua", "Kingsmen 7 viên - Sản lượng", 
                       "Kingsmen 7 viên - Doanh số", "Kingsmen 7 viên - Doanh số sau giảm trừ",
                       "Kingsmen 28 viên - Số lần mua", "Kingsmen 28 viên - Sản lượng",
                       "Kingsmen 28 viên - Doanh số trước giảm trừ", "Kingsmen 28 viên - Doanh số sau giảm trừ",
					  'KĐR Fresh & White - Xanh Lá 160g - Số lần mua','KĐR Fresh & White - Xanh Lá 160g - Sản lượng',
					   'KĐR Fresh & White - Xanh Lá 160g - Doanh số trước giảm trừ','KĐR Fresh & White - Xanh Lá 160g - Doanh số sau giảm trừ',
				'KĐR Fresh & White - Xanh Biển 160g - Số lần mua','KĐR Fresh & White - Xanh Biển 160g - Sản lượng',
					   'KĐR Fresh & White - Xanh Biển 160g - Doanh số trước giảm trừ','KĐR Fresh & White - Xanh Biển 160g - Doanh số sau giảm trừ',
				'KĐR Zact - Stain Fighter 190g - Số lần mua','KĐR Zact - Stain Fighter 190g - Sản lượng',
					   'KĐR Zact - Stain Fighter 190g - Doanh số trước giảm trừ','KĐR Zact - Stain Fighter 190g - Doanh số sau giảm trừ',
				'KĐR Kodomo trẻ em - Dưa Gang 45g - Số lần mua','KĐR Kodomo trẻ em - Dưa Gang 45g - Sản lượng',
					   'KĐR Kodomo trẻ em - Dưa Gang 45g - Doanh số trước giảm trừ','KĐR Kodomo trẻ em - Dưa Gang 45g - Doanh số sau giảm trừ',
				'KĐR Kodomo trẻ em - Dâu 45g - Số lần mua','KĐR Kodomo trẻ em - Dâu 45g - Sản lượng',
					   'KĐR Kodomo trẻ em - Dâu 45g - Doanh số trước giảm trừ','KĐR Kodomo trẻ em - Dâu 45g - Doanh số sau giảm trừ',
				'KĐR Kodomo trẻ em - Nho 45g - Số lần mua','KĐR Kodomo trẻ em - Nho 45g- Sản lượng',
					   'KĐR Kodomo trẻ em - Nho 45g - Doanh số trước giảm trừ','KĐR Kodomo trẻ em - Nho 45g - Doanh số sau giảm trừ',
				'KĐR Kodomo trẻ em - Cam 45g - Số lần mua','KĐR Kodomo trẻ em - Cam 45g - Sản lượng',
					   'KĐR Kodomo trẻ em - Cam 45g - Doanh số trước giảm trừ','KĐR Kodomo trẻ em - Cam 45g - Doanh số sau giảm trừ',
				'Bàn chải Systema - Regular - Số lần mua','Bàn chải Systema - Regular - Sản lượng',
					   'Bàn chải Systema - Regular - Doanh số trước giảm trừ','Bàn chải Systema - Regular - Doanh số sau giảm trừ',
				'Bàn chải Systema - Compact - Số lần mua','Bàn chải Systema - Compact - Sản lượng',
					   'Bàn chải Systema - Compact - Doanh số trước giảm trừ','Bàn chải Systema - Compact - Doanh số sau giảm trừ',
				'Bàn chải Systema - Large - Số lần mua','Bàn chải Systema - Large - Sản lượng',
					   'Bàn chải Systema - Large - Doanh số trước giảm trừ','Bàn chải Systema - Large - Doanh số sau giảm trừ',
				'Bàn chải Systema - Bi-Level - Số lần mua','Bàn chải Systema - Bi-Level - Sản lượng',
					   'Bàn chải Systema - Bi-Level - Doanh số trước giảm trừ','Bàn chải Systema - Bi-Level - Doanh số sau giảm trừ', 
					   "Tổng DS trước giảm trừ", "Tổng DS sau giảm trừ")

re_msr_final_sales <- reactive({

    dta <- msr_final_sales
   

    if (input$shown_by_ip == "select_month") {

        out <- filter(dta, year %in% input$year_ip & month %in% input$month_ip)
        

    #    validate(
    #        need(nrow(out) > 0,
    #             "Không có dữ liệu trong khoảng thời gian này.")
    #    )

    } else {

        date_range_ip1 <- as.Date(input$date_range_ip[1])
        date_range_ip2 <- as.Date(input$date_range_ip[2])
	  
	  validate(
            need(date_range_ip1 <= date_range_ip2,
                 "Khoảng thời gian bắt đầu phải nhỏ hơn thời gian kết thúc."))

        out <- filter(dta, date >= date_range_ip1 & date <= date_range_ip2)
        
        

    #    validate(
    #        need(nrow(out) > 0,
    #             "Không có dữ liệu trong khoảng thời gian này.")
    #    )
    }

    if (input$sup_ip == "select_rsm") {
	  out <- out
	  if (input$rsm_ip != "All") {  
        out <- filter(out, suprsm_id %in% input$rsm_ip)
		validate(need(nrow(out) > 0, "Không có dữ liệu của RSM này. Vui lòng chọn RSM khác."))
				 }
    }

    if (input$sup_ip == "select_asm") {
	  out <- out
	  if (input$asm_ip != "All") {  
        out <- filter(out, supasm_id %in% input$asm_ip)
		validate(need(nrow(out) > 0, "Không có dữ liệu của ASM này. Vui lòng chọn ASM khác."))
		}
    }

    if (input$sup_ip == "select_sr") {
	  out <- out
	  if (input$sr_ip != "All") {  
        out <- filter(out, staff_id %in% input$sr_ip)
		validate(need(nrow(out) > 0, "Không có dữ liệu của SR này. Vui lòng chọn SR khác."))
		}
    }
 
  validate(
           need(nrow(out) > 0,
               "Không có dữ liệu trong khoảng thời gian này.")
      )

   

    out
})


re_store_sales <- reactive({
    dta <- re_msr_final_sales()
  
    req(nrow(dta) > 0)
  
     #     msr_sales$total_money_payment <- as.double(msr_sales$total_money_payment)
#     msr_sales$sum_money <- as.double(msr_sales$sum_money)
# 
# 
#     dta1 <- msr_sales
#     dta1 <- gen_ymwd(dta1, which = "ymd")
#     
# 
#     if (input$shown_by_ip == "select_month") {
# 
#         
#         out1 <- filter(dta1, year %in% input$year_ip & month %in% input$month_ip)
# 
#         
# 
#     } else {
# 
#         date_range_ip1 <- as.Date(input$date_range_ip[1])
#         date_range_ip2 <- as.Date(input$date_range_ip[2])
# 
#        
#         out1 <- filter(dta1, date >= date_range_ip1 & date <= date_range_ip2)
#         
#     
#     }
#     
#     if (input$sup_ip == "select_rsm") {
# 	  out1 <- out1
# 	  if (input$rsm_ip != "All") {  
#         out1 <- filter(out1, suprsm_id %in% input$rsm_ip)
# 		validate(need(nrow(out1) > 0, "Không có dữ liệu của RSM này. Vui lòng chọn RSM khác."))
# 				 }
#     }
# 
#     if (input$sup_ip == "select_asm") {
# 	  out1 <- out1
# 	  if (input$asm_ip != "All") {  
#         out1 <- filter(out1, supasm_id %in% input$asm_ip)
# 		validate(need(nrow(out1) > 0, "Không có dữ liệu của ASM này. Vui lòng chọn ASM khác."))
# 		}
#     }
# 
#     if (input$sup_ip == "select_sr") {
# 	  out1 <- out1
# 	  if (input$sr_ip != "All") {  
#         out1 <- filter(out1, staff_id %in% input$sr_ip)
# 		validate(need(nrow(out1) > 0, "Không có dữ liệu của SR này. Vui lòng chọn SR khác."))
# 		}
#     }
#  
#   validate(
#            need(nrow(out1) > 0,
#                "Không có dữ liệu trong khoảng thời gian này.")
#       )
#   
    dta1 <- filter(dta, !is.na(check))
    dta <- filter(dta, is.na(check))
     
    
    out1 <- dta1 %>% 
        group_by(staff_id, store_id) %>%
        summarise(total_money_payment = sum(total_money_payment, na.rm = TRUE),
				  sum_money = sum(sum_money, na.rm = TRUE)) %>% 
        ungroup()

    orders <- dta %>%
        group_by(staff_id, store_id, product_id) %>%
        summarise(n_orders = length(unique(sales_code))) %>%
        ungroup() %>%
        mutate(product_id = paste0(product_id, ".n_orders")) %>%
        spread(product_id, n_orders)

    sales <- dta %>%
        group_by(staff_id, store_id, product_id) %>%
        summarise(n_sales = sum(product_qty, na.rm = TRUE)) %>%
        ungroup() %>%
        mutate(product_id = paste0(product_id, ".n_sales")) %>%
        spread(product_id, n_sales)

    revenue <- dta %>%
        group_by(staff_id,store_id, product_id) %>%
        summarise(revenue = sum(product_total_money, na.rm = TRUE)) %>%
        ungroup() %>%
        mutate(product_id = paste0(product_id, ".revenue")) %>%
        spread(product_id, revenue)
      
    
    revenue_ck <- dta %>%
        group_by(staff_id, store_id, product_id) %>%
        summarise(revenue_ck = sum(pro_money_payment, na.rm = TRUE)) %>%
        ungroup() %>%
        mutate(product_id = paste0(product_id, ".revenue_ck")) %>%
        spread(product_id, revenue_ck)
    
    revenue <- full_join(revenue, revenue_ck, by = c("store_id","staff_id"))


    out <- left_join(orders, sales, by = c("store_id","staff_id"))
    out <- left_join(out, revenue, by = c("store_id","staff_id"))
    out <- left_join(out, out1, by = c("store_id", "staff_id"))
    #store_info <- dta %>% select(date, store_id, store_lb, store_add, store_owner_name,
    #                 store_phone, staff_id, staff_lb,
    #                 region_lb, store_type_id, store_district_lb) %>% unique()
    

    #out <- left_join(out, store_info,
    #                 by = c("store_id", "date"))

     out <- left_join(out,
                     select(msr_store, store_id, store_lb, store_add, store_owner_name,
                     store_phone, salerep_id, salerep_lb,
                     region_lb, store_type_id, store_district_lb),
                     by = "store_id")
  
   
  	#out <- mutate(out,
				 #total_revenue = mapply(sum, KM8936136010021.revenue, KM8936136010014.revenue, MoreArgs = list(na.rm = TRUE)))
  	if(is.null(out$KM8936136010014.n_orders)) {
	 out$KM8936136010014.n_orders <- NA 
	}
  	if(is.null(out$KM8936136010014.n_sales)) {
	 out$KM8936136010014.n_sales <- NA 
	}
  	if(is.null(out$KM8936136010014.revenue)) {
	 out$KM8936136010014.revenue <- NA 
	}
  	if(is.null(out$KM8936136010014.revenue_ck)) {
	 out$KM8936136010014.revenue_ck <- NA 
	}
  
  
  	if(is.null(out$KM8936136010021.n_orders)) {
	 out$KM8936136010021.n_orders <- NA 
	}
  	if(is.null(out$KM8936136010021.n_sales)) {
	 out$KM8936136010021.n_sales <- NA 
	}
  	if(is.null(out$KM8936136010021.revenue)) {
	 out$KM8936136010021.revenue <- NA 
	}
  	if(is.null(out$KM8936136010021.revenue_ck)) {
	 out$KM8936136010021.revenue_ck <- NA 
	}
  
  
  	if(is.null(out$KĐR8850002806047.n_orders)) {
	  out$KĐR8850002806047.n_orders <- NA
	  }
  	if(is.null(out$KĐR8850002806047.n_sales)) {
	  out$KĐR8850002806047.n_sales <- NA
	  }
    if(is.null(out$KĐR8850002806047.revenue)) {
	  out$KĐR8850002806047.revenue <- NA
	  }
  	if(is.null(out$KĐR8850002806047.revenue_ck)) {
	  out$KĐR8850002806047.revenue_ck <- NA
	  }
  
  
  	if(is.null(out$KĐR8850002806085.n_orders)) {
	  out$KĐR8850002806085.n_orders <- NA
	  }
  if(is.null(out$KĐR8850002806085.n_sales)) {
	  out$KĐR8850002806085.n_sales <- NA
	  }
  if(is.null(out$KĐR8850002806085.revenue)) {
	  out$KĐR8850002806085.revenue <- NA
	  }
  if(is.null(out$KĐR8850002806085.revenue_ck)) {
	  out$KĐR8850002806085.revenue_ck <- NA
	  }
  
  
  
  	if(is.null(out$KĐR8998866107693.n_orders)) {
	  out$KĐR8998866107693.n_orders <- NA
	  }
  if(is.null(out$KĐR8998866107693.n_sales)) {
	  out$KĐR8998866107693.n_sales <- NA
	  }
  if(is.null(out$KĐR8998866107693.revenue)) {
	  out$KĐR8998866107693.revenue <- NA
	  }
  if(is.null(out$KĐR8998866107693.revenue_ck)) {
	  out$KĐR8998866107693.revenue_ck <- NA
	  }
  
  
  	if(is.null(out$KĐR8998866103084.n_orders)) {
	  out$KĐR8998866103084.n_orders <- NA
	  }
  if(is.null(out$KĐR8998866103084.n_sales)) {
	  out$KĐR8998866103084.n_sales <- NA
	  }
  if(is.null(out$KĐR8998866103084.revenue)) {
	  out$KĐR8998866103084.revenue <- NA
	  }
  if(is.null(out$KĐR8998866103084.revenue_ck)) {
	  out$KĐR8998866103084.revenue_ck <- NA
	  }
  
  
  
  
  
  	if(is.null(out$KĐR8998866100229.n_orders)) {
	  out$KĐR8998866100229.n_orders <- NA
	  }
  if(is.null(out$KĐR8998866100229.n_sales)) {
	  out$KĐR8998866100229.n_sales <- NA
	  }
  if(is.null(out$KĐR8998866100229.revenue)) {
	  out$KĐR8998866100229.revenue <- NA
	  }
  if(is.null(out$KĐR8998866100229.revenue_ck)) {
	  out$KĐR8998866100229.revenue_ck <- NA
	  }
  
  
  
  if(is.null(out$KĐR8998866100243.n_orders)) {
	  out$KĐR8998866100243.n_orders <- NA
	  }
  if(is.null(out$KĐR8998866100243.n_sales)) {
	  out$KĐR8998866100243.n_sales <- NA
	  }
  if(is.null(out$KĐR8998866100243.revenue)) {
	  out$KĐR8998866100243.revenue <- NA
	  }
  if(is.null(out$KĐR8998866100243.revenue_ck)) {
	  out$KĐR8998866100243.revenue_ck <- NA
	  }
  
  
  if(is.null(out$KĐR8998866100250.n_orders)) {
	  out$KĐR8998866100250.n_orders <- NA
	  }
  if(is.null(out$KĐR8998866100250.n_sales)) {
	  out$KĐR8998866100250.n_sales <- NA
	  }
  if(is.null(out$KĐR8998866100250.revenue)) {
	  out$KĐR8998866100250.revenue <- NA
	  }
  if(is.null(out$KĐR8998866100250.revenue_ck)) {
	  out$KĐR8998866100250.revenue_ck <- NA
	  }
  
  
  if(is.null(out$BC8938502700123.n_orders)) {
	  out$BC8938502700123.n_orders <- NA
	  }
  if(is.null(out$BC8938502700123.n_sales)) {
	  out$BC8938502700123.n_sales <- NA
	  }
  if(is.null(out$BC8938502700123.revenue)) {
	  out$BC8938502700123.revenue <- NA
	  }
  if(is.null(out$BC8938502700123.revenue_ck)) {
	  out$BC8938502700123.revenue_ck <- NA
	  }
  
  
  if(is.null(out$BC8938502700116.n_orders)) {
	  out$BC8938502700116.n_orders <- NA
	  }
  if(is.null(out$BC8938502700116.n_sales)) {
	  out$BC8938502700116.n_sales <- NA
	  }
  if(is.null(out$BC8938502700116.revenue)) {
	  out$BC8938502700116.revenue <- NA
	  }
  if(is.null(out$BC8938502700116.revenue_ck)) {
	  out$BC8938502700116.revenue_ck <- NA
	  }
  
  
  if(is.null(out$BC8938502700130.n_orders)) {
	  out$BC8938502700130.n_orders <- NA
	  }
  if(is.null(out$BC8938502700130.n_sales)) {
	  out$BC8938502700130.n_sales <- NA
	  }
  if(is.null(out$BC8938502700130.revenue)) {
	  out$BC8938502700130.revenue <- NA
	  }
  if(is.null(out$BC8938502700130.revenue_ck)) {
	  out$BC8938502700130.revenue_ck <- NA
	  }
  
  
  if(is.null(out$BC8938502700147.n_orders)) {
	  out$BC8938502700147.n_orders <- NA
	  }
  if(is.null(out$BC8938502700147.n_sales)) {
	  out$BC8938502700147.n_sales <- NA
	  }
  if(is.null(out$BC8938502700147.revenue)) {
	  out$BC8938502700147.revenue <- NA
	  }
  if(is.null(out$BC8938502700147.revenue_ck)) {
	  out$BC8938502700147.revenue_ck <- NA
	  }
  	out <- left_join(out, select(msr_staff, staff_id, staff_region), by = c("salerep_id" = "staff_id"))
   	out <- select(out, region_lb, staff_region, 
                  salerep_id, salerep_lb, store_id, store_lb, store_owner_name,
                  store_phone, store_add, store_type_id,
                  contains("KM8936136010021"), contains("KM8936136010014"),
				  contains("KĐR8850002806047"),
				  contains("KĐR8850002806085"),
				  contains("KĐR8998866107693"),
				  contains("KĐR8998866103084"),
				  contains("KĐR8998866100229"),
				  contains("KĐR8998866100243"),
				  contains("KĐR8998866100250"),
				  contains("BC8938502700123"),
				  contains("BC8938502700116"),
				  contains("BC8938502700130"),
				  contains("BC8938502700147"),
	  		      sum_money, total_money_payment)
  
  ###Dòng tổng
   #total <- out[, c("sum_money" ,"total_money_payment")]
   #total$sum_money <- as.double(total$sum_money)
   #total$total_money_payment <- as.double(total$total_money_payment)
   #total <- out[, 11:ncol(out)]
   	
   out[,11:ncol(out)] <- sapply((out[, 11:ncol(out)]), as.double)
   total <- sapply(out[, 11:ncol(out)], function(x) sum(x, na.rm = T))
   total$store_type_id <- "Tổng"
   out <- bind_rows(out, total)
  
   #out[, 11:ncol(out)] <- sapply(out[, 11:ncol(out)], number)
   #out[] <- lapply(out[], function(x) gsub("NA", "", x))
   
   out <- as.data.frame(out, stringsAsFactors = FALSE)
	 
   template_colnames <- make_dict(names(out), template_colnames)
   names(out) <- encode(names(out), template_colnames)
   #names(out) <- template_colnames

   
   out
})


re_not_revenue <- reactive({
  
     if (input$sup_ip == "select_rsm") {
	  if (input$rsm_ip != "All") {  
        msr_store <- filter(msr_store, rsm_id %in% input$rsm_ip)
		validate(need(nrow(msr_store) > 0, "Không có dữ liệu của RSM này. Vui lòng chọn RSM khác."))
				 }
    }

    if (input$sup_ip == "select_asm") {
	  if (input$asm_ip != "All") {  
       msr_store <- filter(msr_store, asm_id %in% input$asm_ip)
		validate(need(nrow(msr_store) > 0, "Không có dữ liệu của ASM này. Vui lòng chọn ASM khác."))
		}
    }

    if (input$sup_ip == "select_sr") {
	  if (input$sr_ip != "All") {  
        msr_store <- filter(msr_store, salerep_id %in% input$sr_ip)
		validate(need(nrow(msr_store) > 0, "Không có dữ liệu của SR này. Vui lòng chọn SR khác."))
		}
    }
  
    out <- re_msr_final_sales() %>% select(store_id)
    out <- out %>% unique()
    out <- anti_join(msr_store, out, by = "store_id")
  
    validate(
           need(nrow(out) > 0,
               "Không có dữ liệu trong khoảng thời gian này.")
      )
  
    out <- out %>% 
        select(store_id, store_lb, store_add,
               store_owner_name, store_phone, visitday_lb, store_type_id, 
               store_status)
  
  
    col_dict <- make_dict(c("store_id", "store_lb", "store_add",
               "store_owner_name", "store_phone", "store_type_id", 
               "visitday_lb", "store_status"), c("Mã KH", "Tên KH", "Địa chỉ", 
								"Tên người đại diện", "Số ĐT", "Loại KH", "Ngày viềng thăm", "Trạng thái"))
    names(out) <- encode(names(out), col_dict)
    out
})


output$sales_tbl <- DT::renderDataTable(
{datatable(re_store_sales(),
container = sketch,
class = "nowrap stripe hover cell-border",
rownames = FALSE,
#filter = 'top',
options = list(scrollX = TRUE,
			   scrollY = "750px",
               pageLength = nrow(re_store_sales()),
               language = list(url = "//cdn.datatables.net/plug-ins/1.10.7/i18n/Vietnamese.json"))) %>% 
    formatCurrency(c(11:64), currency = "")
}
)

output$not_revenue_tbl <- DT::renderDataTable(
{re_not_revenue()},
class = "nowrap stripe hover cell-border",
rownames = FALSE,
#filter = 'top',
options = list(scrollX = TRUE,
			   #scrollY = "750px",
               pageLength = 20,
               language = list(url = "//cdn.datatables.net/plug-ins/1.10.7/i18n/Vietnamese.json")) 

)

output$sales_xls <- downloadHandler(
    filename = paste0("209_[Kingsmen]BaoCaoDoanhSoNhathuoc", format(Sys.Date(), "%d%m%Y"), ".xlsx"),
    content = function(file) {
        ## make workbook
#        wb <- create_excel_file({
#            out <- re_store_sales()
#            out[, 11:ncol(out)] <- sapply(out[, 11:ncol(out)], as.double)
#            out[, 11:ncol(out)] <- sapply(out[, 11:ncol(out)], number)
            #out[] <- lapply(out[], as.character)
#            out[] <- lapply(out[], function(x) gsub("NA", "", x))
#            out
#        },
#        sheet_name = "Sheet 1",
#        sheet_title = c("Báo cáo doanh số theo nhà thuốc"))
	  
	   ## creation of the workbook
        wb <- createWorkbook(type = "xlsx")

        ## define style for workbook
        title_style <- CellStyle(wb) +
            Font(wb, heightInPoints = 14, color = "forestgreen", isBold = TRUE, underline = 0)

        subtitle_style <- CellStyle(wb) +
            Font(wb, heightInPoints = 12, isItalic = TRUE, isBold = FALSE)

        table_rownames_style <- CellStyle(wb) +
            Font(wb, isBold = FALSE)

        table_colnames_style <- CellStyle(wb) +
            Font(wb, isBold = TRUE) +
            Alignment(wrapText = TRUE, horizontal = "ALIGN_LEFT") +
            Border(color = "black", position = c("TOP", "BOTTOM"), pen = c("BORDER_THIN", "BORDER_THIN"))

        table_content_style <- CellStyle(wb,
                                         alignment = Alignment(wrapText = TRUE,
                                                               horizontal = "ALIGN_CENTER"))


        ## Add sheet content function
        add_df_to_sheet <- function(df_table, sheet_object){
            addDataFrame(
                df_table,
                sheet_object,
                startRow = 4,
                startColumn = 1,
                colnamesStyle = table_colnames_style,
                rownamesStyle = table_rownames_style,
                colStyle = table_content_style,
                row.names = FALSE)
        }

        xlsx_add_title <- function(sheet, row_index, title, title_style) {
            rows <- createRow(sheet, rowIndex = row_index)
            sheet_title <- createCell(rows, colIndex = 1)
            setCellValue(sheet_title[[1, 1]], title)
            setCellStyle(sheet_title[[1, 1]], title_style)

        }

        ## Create new sheet and add contents
        sheet1 <- createSheet(wb, sheetName = "Bảng doanh số theo nhà thuốc")
        sheet2 <- createSheet(wb, sheetName = "Bảng danh sách nhà thuốc chưa có doanh số")
       
        xlsx_add_title(sheet1, row_index = 2, title = "Doanh số theo nhà thuốc", title_style = title_style)
        xlsx_add_title(sheet2, row_index = 2, title = "Danh sách nhà thuốc chưa có doanh số", title_style = title_style)
       
        add_df_to_sheet(re_store_sales(), sheet1)
        add_df_to_sheet(re_not_revenue(), sheet2)
        
        setColumnWidth(sheet1, colIndex = c(1:ncol(re_store_sales())), colWidth = 20)
        setColumnWidth(sheet2, colIndex = c(1:ncol(re_not_revenue())), colWidth = 20)
        
	  ## save workbook to a file
        saveWorkbook(wb, file)
    }
)


```

Inputs {.sidebar}
=============================================

```{r}


radioButtons(
    inputId = "shown_by_ip",
    label = tags$strong("Chọn xem dữ liệu theo:"),
    choices = c("Ngày" = "select_day",
                "Tháng" = "select_month")
)

conditionalPanel(
    condition = "input.shown_by_ip == 'select_day'",
    dateRangeInput(
        inputId = "date_range_ip",
        label = "Chọn ngày:",
        min = min(input_dates),
        max = Sys.Date(),
        start = min(input_dates),
        end = Sys.Date(),
        format = "dd-mm-yyyy",
        separator = "đến",
        language = "vi")
)

conditionalPanel(
    condition = "input.shown_by_ip == 'select_month'",
    selectizeInput(
        inputId = "year_ip",
        label = tags$strong("Chọn năm:"),
        choices = input_years,
        selected = current_year()
    ),
    selectizeInput(
        inputId = "month_ip",
        label = tags$strong("Chọn tháng:"),
        choices = input_months,
        selected = current_month()
    )
)

tags$hr()

radioButtons(
    inputId = "sup_ip",
    label = tags$strong("Chọn cấp bậc:"),
    choices = c("RSM" = "select_rsm",
                "ASM" = "select_asm",
                "SR" = "select_sr")
)


conditionalPanel(
    condition = "input.sup_ip == 'select_rsm'",
    selectizeInput(
        inputId = "rsm_ip",
        label = tags$strong("Chọn RSM:"),
        choices = input_rsm
    )
)

conditionalPanel(
    condition = "input.sup_ip == 'select_asm'",
    selectizeInput(
        inputId = "asm_ip",
        label = tags$strong("Chọn ASM:"),
        choices = input_asm
    )
)

conditionalPanel(
    condition = "input.sup_ip == 'select_sr'",
    selectizeInput(
        inputId = "sr_ip",
        label = tags$strong("Chọn SR:"),
        choices = input_sr
    )
)
tags$br()

fluidRow(
    column(
        width = 1,
        downloadButton(outputId = "sales_xls", "xls")
    )
)


```


Doanh số bán hàng theo nhà thuốc
=========================================
_(Không tính đến trả hàng)_

```{r}

	  
fluidRow(
    column(
        width = 12,
        DT::dataTableOutput(outputId = "sales_tbl")
    )
)
---
title: "Báo cáo doanh số theo nhà thuốc"
author: "Real-time Analytics"
date: "`r format(Sys.time(), '%d-%m-%Y %H:%M')`"
runtime: shiny
output:
    flexdashboard::flex_dashboard:
        theme: flatly
---

```{r setup, include=FALSE}

knitr::opts_chunk$set(echo = FALSE, comment = "", message = FALSE, warning = FALSE)
Sys.setlocale(category='LC_ALL','en_US.UTF-8')
options(shiny.sanitize.errors = FALSE, scipen = 999) # large numbers should be in full display
sys_user <- Sys.info()["user"]

```

```{r, include=FALSE}

gen_ymwd <- function(x, which = "ymwd", by = c("submission_date", "starttime")) {
    by <- match.arg(by)
    if (!any(names(x) == by)) {
        stop(sprintf("column '%s' can not be found", by), call. = FALSE)
    }
    x[[by]] <- as.POSIXct(x[[by]])

    if (grepl("y", which)) {
        x$year <- lubridate::year(x[[by]])
    }

    if (grepl("m", which)) {
        x$month <- lubridate::month(x[[by]])
    }

    if (grepl("w", which)) {
        x$week <- lubridate::week(x[[by]])
    }

    if (grepl("d", which)) {
        x$date <- lubridate::date(x[[by]])
    }
    x
}

number <- function(x) {format(x, big.mark = ",")}

create_excel_file <- function(df,
                              wb_type = "xlsx",
                              sheet_title = NULL,
                              sheet_name = NULL,
                              sheet_subtitle = NULL) {

    xlsx_add_title <- function(sheet, row_index, title, title_style) {
        rows <- createRow(sheet, rowIndex = row_index)
        sheet_title <- createCell(rows, colIndex = 2)
        setCellValue(sheet_title[[1, 1]], title)
        setCellStyle(sheet_title[[1, 1]], title_style)
    }

    set_column_width <- function(.df, .sheet) {
        cols_width <- sapply(.df, function(x) max(nchar(x), na.rm = TRUE))
        cols_width <- ifelse(cols_width < 0, 10,
                      ifelse(cols_width >= 1 & cols_width <= 10, 15,
                      ifelse(cols_width > 10 & cols_width <= 20, 20,
                      ifelse(cols_width > 20 & cols_width <= 30, 30, cols_width))))
        cols_width <- c(5, cols_width)
        lapply(seq_along(.df), function(x) setColumnWidth(.sheet, colIndex = x, colWidth = cols_width[x]))
    }

    ## create an empty workbook
    wb <- createWorkbook(type = wb_type)

    ## define style for workbook
    title_style <- CellStyle(wb) +
        Font(wb,
             color = "blue",
             heightInPoints = 14,
             isBold = TRUE,
             underline = 0)

    subtitle_style <- CellStyle(wb) +
        Font(wb,
             heightInPoints = 12,
             isItalic = FALSE,
             isBold = FALSE)

    table_rownames_style <- CellStyle(wb) +
        Font(wb,
             isBold = FALSE)

    table_colnames_style <- CellStyle(wb) +
        Font(wb,
             isBold = TRUE) +
        Alignment(wrapText = TRUE,
                  horizontal = "ALIGN_LEFT") +
        Border(color = "black",
               position = c("TOP", "BOTTOM"),
               pen = c("BORDER_THIN", "BORDER_THIN"))

    table_content_style <- CellStyle(wb,
                                     alignment = Alignment(wrapText = TRUE,
                                                           horizontal = "ALIGN_CENTER"))

    ## create a new sheet
    sheet1 <- createSheet(wb, sheetName = sheet_name)

    xlsx_add_title(sheet1,
                   row_index = 2,
                   title = sheet_title,
                   title_style = title_style)

    ## add sheet content
    addDataFrame(df,
                 sheet1,
                 startRow = 4,
                 startColumn = 1,
                 colnamesStyle = table_colnames_style,
                 rownamesStyle = table_rownames_style,
                 colStyle = table_content_style,
                 row.names = TRUE)

    ## change column width
    set_column_width(df, sheet1)

    return(wb)
}
```

```{r import-data, include=FALSE}

## -----------------------------------------------------------------------------
## load packages

pkgs <- c("readr", "tidyr", "dplyr", "shiny", "xlsx", "RTA")
sapply(pkgs, require, character.only = TRUE)

switch(
    sys_user,
    {library("DT")},
    shiny = {library("DT", lib.loc = "/home/haoly/R/library/DT-1.0.0")}
)

## -----------------------------------------------------------------------------
## import data

switch(
    sys_user,
   {
        data_dir <- "~/MEGAsync/RTA/KINGSMEN/data/"
        try(msr_sales <- read_csv(paste0(data_dir, "MSR_SALES_DEMO/MSR_SALES_DEMO.csv"), col_types = cols(.default = "c")))
        try(msr_sales_re <- read_csv(paste0(data_dir, "MSR_SALES_DEMO/sales_rr.csv"), col_types = cols(.default = "c")))
        try(msr_remote_sales <- read_csv(paste0(data_dir, "MSR_SALES_REMOTE_DEMO/MSR_SALES_REMOTE_DEMO.csv"), col_types = cols(.default = "c")))
        try(msr_remote_sales_re <- read_csv(paste0(data_dir, "MSR_SALES_REMOTE_DEMO/sales_rr.csv"), col_types = cols(.default = "c")))

        try(msr_product <- get_dm_data("C011", "MSR_product"))
        try(msr_store <- get_dm_data("C011", "MSR_store"))
        try(msr_newedit <- get_dm_data("C011", "MSR_newedit_store"))
        try(msr_staff <- get_dm_data("C011", "MSR_staff"))
	 	try(msr_store_oldnew <-get_dm_data("C011", "msr_store_oldnew"))
    }, 
  shiny = {
        try(msr_sales <- get_family_data("C011", "MSR_SALES_DEMO"))
        try(msr_sales_re <- get_family_data("C011", "MSR_SALES_DEMO", "sales_rr"))
        try(msr_remote_sales <- get_family_data("C011", "MSR_SALES_REMOTE_DEMO"))
        try(msr_remote_sales_re <- get_family_data("C011", "MSR_SALES_REMOTE_DEMO", "sales_rr"))

        try(msr_product <- get_dm_data("C011", "MSR_product"))
        try(msr_store <- get_dm_data("C011", "MSR_store"))
        try(msr_newedit <- get_dm_data("C011", "MSR_newedit_store"))
        try(msr_staff <- get_dm_data("C011", "MSR_staff"))
		try(msr_store_oldnew <-get_dm_data("C011", "msr_store_oldnew"))
    }
)

```


```{r, include=FALSE}

## -----------------------------------------------------------------------------
## filter invalid instances
			   
msr_newedit$visitday_lb	<- msr_newedit$visitday_id		   
visit_id_dict <- c("Mon", "Tue", "Wed", "Thu", "Fri", "Sat")
visit_lb_dict <- c("Thứ 2", "Thứ 3", "Thứ 4", "Thứ 5", "Thứ 6", "Thứ 7")


for(i in 1:length(visit_lb_dict)){
    msr_newedit$visitday_lb <- 
        gsub(visit_id_dict[i], visit_lb_dict[i], msr_newedit$visitday_lb)}

msr_store <- bind_rows(msr_store, msr_newedit)

msr_sales_re <- left_join(msr_sales_re, msr_sales, by = "instanceID")
msr_sales_re <- replace_with_na(msr_sales_re)

msr_remote_sales_re <- left_join(msr_remote_sales_re, msr_remote_sales, by = "instanceID")
msr_remote_sales_re <- replace_with_na(msr_remote_sales_re)

msr_staff <- filter(msr_staff, grepl("^dgw", username))
#msr_staff <- filter(msr_staff, username != "dgw_vthieu")
#msr_staff <- filter(msr_staff, !grepl("dgw_vthieu|dgw_lnhduy", username))
msr_staff <- filter(msr_staff, !grepl("Inactive", staff_status))

msr_sales_re <- filter(msr_sales_re, grepl("^dgw", username))
#msr_sales_re <- filter(msr_sales_re, username != "dgw_vthieu")
#msr_sales_re <- filter(msr_sales_re, !grepl("dgw_vthieu|dgw_lnhduy", username))

msr_remote_sales_re <- filter(msr_remote_sales_re, grepl("^dgw", username))
#msr_remote_sales_re <- filter(msr_remote_sales_re, username != "dgw_vthieu")
#msr_remote_sales_re <- filter(msr_remote_sales_re, !grepl("dgw_vthieu|dgw_lnhduy", username))

## -----------------------------------------------------------------------------
## combine sales data frames

msr_sales_re <- msr_sales_re %>%
    select(submission_date, staff_id, store_id, sales_code, product_id, product_qty,
           product_total_money, total_money_payment, pro_money_payment)


msr_remote_sales_re <- msr_remote_sales_re %>%
    select(submission_date, staff_id, store_id, sales_code, product_id, product_qty,
           product_total_money, total_money_payment, pro_money_payment)

## combine
msr_sales <- bind_rows(msr_sales, msr_remote_sales)
msr_final_sales <- bind_rows(msr_sales_re, msr_remote_sales_re)
msr_final_sales <- gen_ymwd(msr_final_sales, which = "ymd")
msr_final_sales$product_qty <- as.double(msr_final_sales$product_qty)
msr_final_sales$product_total_money <- as.double(msr_final_sales$product_total_money)
msr_final_sales$pro_money_payment <- as.double(msr_final_sales$pro_money_payment)
			   
## Change id			   

change_id <- function(data) {
	out <- left_join(data, msr_store_oldnew, by = c("store_id" = "store_id_old")) 
	out <- mutate(out, store_id = ifelse(is.na(store_id_new), store_id, store_id_new))
	out
}
			   
msr_sales <- change_id(msr_sales)			   
msr_final_sales <- change_id(msr_final_sales)


## staff metadata
msr_final_sales <- left_join(msr_final_sales,
                             select(msr_staff, staff_id, staff_lb, supasm_id, supasm_lb,
                                    suprsm_id, suprsm_lb, supsd_id, supsd_lb, region_id, staff_region,
                                    region_lb),
                             by = "staff_id")

## store metadata
msr_final_sales <- left_join(msr_final_sales,
                             select(msr_store, store_id, store_lb, store_district_lb, store_add,
                                    store_owner_name, store_phone, store_type_id),
                             by = "store_id")

## -----------------------------------------------------------------------------
## filtering data by user role

role_mapping <- make_dict(msr_staff$username, msr_staff$user_role)
staff_dict <- make_dict(msr_staff$username, msr_staff$staff_id)

if (sys_user != "dieulinh") {
    user_name <- '$$FilterValue::get_user_info("##USERNAME##","username")$$'
  	#user_name <- "dgw_vthieu"
    user_role <- encode(user_name, role_mapping)
    user_id <- encode(user_name, staff_dict)

    if (user_role == "SR") {
        msr_final_sales <- filter(msr_final_sales, staff_id == user_id)
        msr_staff <- filter(msr_staff, staff_id == user_id)
    }

    if (user_role == "ASM") {
        msr_final_sales <- filter(msr_final_sales, supasm_id == user_id)
        msr_staff <- filter(msr_staff, supasm_id == user_id)
    }

    if (user_role == "RSM") {
        msr_final_sales <- filter(msr_final_sales, suprsm_id == user_id)
        msr_staff <- filter(msr_staff, suprsm_id == user_id)
    }
  
  	if (user_role == "NPP") {
        msr_final_sales <- filter(msr_final_sales, npp_id == user_id)
        msr_staff <- filter(msr_staff, npp_id == user_id)
    }

}

## -----------------------------------------------------------------------------
## inputs to input-panels

input_years <- 2017:current_year()
input_months <- c(1:12)
input_dates <- c(unique(msr_final_sales$date), Sys.Date())

input_rsm <- distinct(select(msr_staff, suprsm_id, suprsm_lb))
input_rsm <- filter(input_rsm, suprsm_id != "", !is.na(suprsm_id))
input_rsm <- c("Tất cả" = "All", make_dict(input_rsm$suprsm_lb, input_rsm$suprsm_id))

input_asm <- distinct(select(msr_staff, supasm_id, supasm_lb))
input_asm <- filter(input_asm, supasm_id != "", !is.na(supasm_id))
input_asm <- c("Tất cả" = "All", make_dict(input_asm$supasm_lb, input_asm$supasm_id))

input_sr <- distinct(select(msr_staff, staff_id, staff_lb))
input_sr <- filter(input_sr, staff_id != "", !is.na(staff_id))
input_sr <- c("Tất cả" = "All", make_dict(input_sr$staff_lb, input_sr$staff_id))

```



```{r, include=FALSE}
sketch <-  htmltools::withTags(table(
  class = 'display',
  thead(
    tr(
      th(rowspan = 3, 'Khu vực'),
      th(rowspan = 3, 'Địa bàn'),
      th(rowspan = 3, 'Mã SalesRep'),
      th(rowspan = 3, 'Tên SalesRep'),
      th(rowspan = 3, 'Mã KH'),
      th(rowspan = 3, 'Tên KH'),
      th(rowspan = 3, 'Tên người đại diện'),
      th(rowspan = 3, 'Số ĐT'),
      th(rowspan = 3, 'Địa chỉ'),
      th(rowspan = 3, 'Loại KH'),
      th(colspan = 8, 'Nhóm sức khỏe sinh lý'),
	  th(colspan = 44, 'Nhóm chăm sóc sức khỏe'),
	  th(rowspan = 3, 'Tổng DS trước giảm trừ'),
	  th(rowspan = 3, 'Tổng DS sau giảm trừ')
    ),
    tr(
      lapply(c('Kingsmen 7 viên', 'Kingsmen 28 viên',
			   'KĐR Fresh & White - Xanh Lá 160g',
				'KĐR Fresh & White - Xanh Biển 160g',
				'KĐR Zact - Stain Fighter 190g',
				'KĐR Kodomo trẻ em - Dưa Gang 45g',
				'KĐR Kodomo trẻ em - Dâu 45g',
				'KĐR Kodomo trẻ em - Nho 45g',
				'KĐR Kodomo trẻ em - Cam 45g',
				'Bàn chải Systema - Regular',
				'Bàn chải Systema - Compact',
				'Bàn chải Systema - Large',
				'Bàn chải Systema - Bi-Level'), th, colspan = 4)
    ),
    tr(
      lapply(rep(c('Số lần mua', 'Sản lượng', 'Doanh số trước giảm trừ' , 'Doanh số sau giảm trừ'), 13), th)
    )
  )
))

template_colnames <- c("Khu vực", "Địa bàn", "Mã SalesRep",
                       "Tên SalesRep", "Mã KH", "Tên KH", "Tên người đại diện",
                       "Số ĐT", "Địa chỉ", "Loại KH",
                       "Kingsmen 7 viên - Số lần mua", "Kingsmen 7 viên - Sản lượng", 
                       "Kingsmen 7 viên - Doanh số", "Kingsmen 7 viên - Doanh số sau giảm trừ",
                       "Kingsmen 28 viên - Số lần mua", "Kingsmen 28 viên - Sản lượng",
                       "Kingsmen 28 viên - Doanh số trước giảm trừ", "Kingsmen 28 viên - Doanh số sau giảm trừ",
					  'KĐR Fresh & White - Xanh Lá 160g - Số lần mua','KĐR Fresh & White - Xanh Lá 160g - Sản lượng',
					   'KĐR Fresh & White - Xanh Lá 160g - Doanh số trước giảm trừ','KĐR Fresh & White - Xanh Lá 160g - Doanh số sau giảm trừ',
				'KĐR Fresh & White - Xanh Biển 160g - Số lần mua','KĐR Fresh & White - Xanh Biển 160g - Sản lượng',
					   'KĐR Fresh & White - Xanh Biển 160g - Doanh số trước giảm trừ','KĐR Fresh & White - Xanh Biển 160g - Doanh số sau giảm trừ',
				'KĐR Zact - Stain Fighter 190g - Số lần mua','KĐR Zact - Stain Fighter 190g - Sản lượng',
					   'KĐR Zact - Stain Fighter 190g - Doanh số trước giảm trừ','KĐR Zact - Stain Fighter 190g - Doanh số sau giảm trừ',
				'KĐR Kodomo trẻ em - Dưa Gang 45g - Số lần mua','KĐR Kodomo trẻ em - Dưa Gang 45g - Sản lượng',
					   'KĐR Kodomo trẻ em - Dưa Gang 45g - Doanh số trước giảm trừ','KĐR Kodomo trẻ em - Dưa Gang 45g - Doanh số sau giảm trừ',
				'KĐR Kodomo trẻ em - Dâu 45g - Số lần mua','KĐR Kodomo trẻ em - Dâu 45g - Sản lượng',
					   'KĐR Kodomo trẻ em - Dâu 45g - Doanh số trước giảm trừ','KĐR Kodomo trẻ em - Dâu 45g - Doanh số sau giảm trừ',
				'KĐR Kodomo trẻ em - Nho 45g - Số lần mua','KĐR Kodomo trẻ em - Nho 45g- Sản lượng',
					   'KĐR Kodomo trẻ em - Nho 45g - Doanh số trước giảm trừ','KĐR Kodomo trẻ em - Nho 45g - Doanh số sau giảm trừ',
				'KĐR Kodomo trẻ em - Cam 45g - Số lần mua','KĐR Kodomo trẻ em - Cam 45g - Sản lượng',
					   'KĐR Kodomo trẻ em - Cam 45g - Doanh số trước giảm trừ','KĐR Kodomo trẻ em - Cam 45g - Doanh số sau giảm trừ',
				'Bàn chải Systema - Regular - Số lần mua','Bàn chải Systema - Regular - Sản lượng',
					   'Bàn chải Systema - Regular - Doanh số trước giảm trừ','Bàn chải Systema - Regular - Doanh số sau giảm trừ',
				'Bàn chải Systema - Compact - Số lần mua','Bàn chải Systema - Compact - Sản lượng',
					   'Bàn chải Systema - Compact - Doanh số trước giảm trừ','Bàn chải Systema - Compact - Doanh số sau giảm trừ',
				'Bàn chải Systema - Large - Số lần mua','Bàn chải Systema - Large - Sản lượng',
					   'Bàn chải Systema - Large - Doanh số trước giảm trừ','Bàn chải Systema - Large - Doanh số sau giảm trừ',
				'Bàn chải Systema - Bi-Level - Số lần mua','Bàn chải Systema - Bi-Level - Sản lượng',
					   'Bàn chải Systema - Bi-Level - Doanh số trước giảm trừ','Bàn chải Systema - Bi-Level - Doanh số sau giảm trừ', 
					   "Tổng DS trước giảm trừ", "Tổng DS sau giảm trừ")

re_msr_final_sales <- reactive({

    dta <- msr_final_sales
   

    if (input$shown_by_ip == "select_month") {

        out <- filter(dta, year %in% input$year_ip & month %in% input$month_ip)
        

    #    validate(
    #        need(nrow(out) > 0,
    #             "Không có dữ liệu trong khoảng thời gian này.")
    #    )

    } else {

        date_range_ip1 <- as.Date(input$date_range_ip[1])
        date_range_ip2 <- as.Date(input$date_range_ip[2])
	  
	  validate(
            need(date_range_ip1 <= date_range_ip2,
                 "Khoảng thời gian bắt đầu phải nhỏ hơn thời gian kết thúc."))

        out <- filter(dta, date >= date_range_ip1 & date <= date_range_ip2)
        
        

    #    validate(
    #        need(nrow(out) > 0,
    #             "Không có dữ liệu trong khoảng thời gian này.")
    #    )
    }



   

    out
})


re_store_sales <- reactive({
    dta <- re_msr_final_sales()
  
    req(nrow(dta) > 0)
  
     if (input$sup_ip == "select_rsm") {
	  dta <- dta
	  if (input$rsm_ip != "All") {  
        dta <- filter(dta, suprsm_id %in% input$rsm_ip)
		validate(need(nrow(dta) > 0, "Không có dữ liệu của RSM này. Vui lòng chọn RSM khác."))
				 }
    }

    if (input$sup_ip == "select_asm") {
	  dta <- dta
	  if (input$asm_ip != "All") {  
        dta <- filter(dta, supasm_id %in% input$asm_ip)
		validate(need(nrow(dta) > 0, "Không có dữ liệu của ASM này. Vui lòng chọn ASM khác."))
		}
    }

    if (input$sup_ip == "select_sr") {
	  dta <- dta
	  if (input$sr_ip != "All") {  
        dta <- filter(dta, staff_id %in% input$sr_ip)
		validate(need(nrow(dta) > 0, "Không có dữ liệu của SR này. Vui lòng chọn SR khác."))
		}
    }
 
  validate(
           need(nrow(dta) > 0,
               "Không có dữ liệu trong khoảng thời gian này.")
      )
  
  
  
    msr_sales$total_money_payment <- as.double(msr_sales$total_money_payment)
    msr_sales$sum_money <- as.double(msr_sales$sum_money)


    dta1 <- msr_sales
    dta1 <- gen_ymwd(dta1, which = "ymd")
    

    if (input$shown_by_ip == "select_month") {

        
        out1 <- filter(dta1, year %in% input$year_ip & month %in% input$month_ip)

        

    } else {

        date_range_ip1 <- as.Date(input$date_range_ip[1])
        date_range_ip2 <- as.Date(input$date_range_ip[2])

       
        out1 <- filter(dta1, date >= date_range_ip1 & date <= date_range_ip2)
        
    
    }
    
    out1 <- out1 %>% 
        group_by(staff_id, store_id) %>%
        summarise(total_money_payment = sum(total_money_payment, na.rm = T),
				  sum_money = sum(sum_money, na.rm = T)) %>% 
        ungroup()

    orders <- dta %>%
        group_by(staff_id, store_id, product_id) %>%
        summarise(n_orders = length(unique(sales_code))) %>%
        ungroup() %>%
        mutate(product_id = paste0(product_id, ".n_orders")) %>%
        spread(product_id, n_orders)

    sales <- dta %>%
        group_by(staff_id,store_id, product_id) %>%
        summarise(n_sales = sum(product_qty, na.rm = TRUE)) %>%
        ungroup() %>%
        mutate(product_id = paste0(product_id, ".n_sales")) %>%
        spread(product_id, n_sales)

    revenue <- dta %>%
        group_by(staff_id,store_id, product_id) %>%
        summarise(revenue = sum(product_total_money, na.rm = TRUE)) %>%
        ungroup() %>%
        mutate(product_id = paste0(product_id, ".revenue")) %>%
        spread(product_id, revenue)
      
    
    revenue_ck <- dta %>%
        group_by(staff_id, store_id, product_id) %>%
        summarise(revenue_ck = sum(pro_money_payment, na.rm = TRUE)) %>%
        ungroup() %>%
        mutate(product_id = paste0(product_id, ".revenue_ck")) %>%
        spread(product_id, revenue_ck)
    
    revenue <- full_join(revenue, revenue_ck, by = c("store_id","staff_id"))


    out <- left_join(orders, sales, by = c("store_id","staff_id"))
    out <- left_join(out, revenue, by = c("store_id","staff_id"))
    out <- left_join(out, out1, by = c("store_id", "staff_id"))
    #store_info <- dta %>% select(date, store_id, store_lb, store_add, store_owner_name,
    #                 store_phone, staff_id, staff_lb,
    #                 region_lb, store_type_id, store_district_lb) %>% unique()
    

    #out <- left_join(out, store_info,
    #                 by = c("store_id", "date"))

     out <- left_join(out,
                     select(msr_store, store_id, store_lb, store_add, store_owner_name,
                     store_phone, salerep_id, salerep_lb,
                     region_lb, store_type_id, store_district_lb),
                     by = "store_id")
  
   
  	#out <- mutate(out,
				 #total_revenue = mapply(sum, KM8936136010021.revenue, KM8936136010014.revenue, MoreArgs = list(na.rm = TRUE)))
  	if(is.null(out$KM8936136010014.n_orders)) {
	 out$KM8936136010014.n_orders <- NA 
	}
  	if(is.null(out$KM8936136010014.n_sales)) {
	 out$KM8936136010014.n_sales <- NA 
	}
  	if(is.null(out$KM8936136010014.revenue)) {
	 out$KM8936136010014.revenue <- NA 
	}
  	if(is.null(out$KM8936136010014.revenue_ck)) {
	 out$KM8936136010014.revenue_ck <- NA 
	}
  
  
  	if(is.null(out$KM8936136010021.n_orders)) {
	 out$KM8936136010021.n_orders <- NA 
	}
  	if(is.null(out$KM8936136010021.n_sales)) {
	 out$KM8936136010021.n_sales <- NA 
	}
  	if(is.null(out$KM8936136010021.revenue)) {
	 out$KM8936136010021.revenue <- NA 
	}
  	if(is.null(out$KM8936136010021.revenue_ck)) {
	 out$KM8936136010021.revenue_ck <- NA 
	}
  
  
  	if(is.null(out$KĐR8850002806047.n_orders)) {
	  out$KĐR8850002806047.n_orders <- NA
	  }
  	if(is.null(out$KĐR8850002806047.n_sales)) {
	  out$KĐR8850002806047.n_sales <- NA
	  }
    if(is.null(out$KĐR8850002806047.revenue)) {
	  out$KĐR8850002806047.revenue <- NA
	  }
  	if(is.null(out$KĐR8850002806047.revenue_ck)) {
	  out$KĐR8850002806047.revenue_ck <- NA
	  }
  
  
  	if(is.null(out$KĐR8850002806085.n_orders)) {
	  out$KĐR8850002806085.n_orders <- NA
	  }
  if(is.null(out$KĐR8850002806085.n_sales)) {
	  out$KĐR8850002806085.n_sales <- NA
	  }
  if(is.null(out$KĐR8850002806085.revenue)) {
	  out$KĐR8850002806085.revenue <- NA
	  }
  if(is.null(out$KĐR8850002806085.revenue_ck)) {
	  out$KĐR8850002806085.revenue_ck <- NA
	  }
  
  
  
  	if(is.null(out$KĐR8998866107693.n_orders)) {
	  out$KĐR8998866107693.n_orders <- NA
	  }
  if(is.null(out$KĐR8998866107693.n_sales)) {
	  out$KĐR8998866107693.n_sales <- NA
	  }
  if(is.null(out$KĐR8998866107693.revenue)) {
	  out$KĐR8998866107693.revenue <- NA
	  }
  if(is.null(out$KĐR8998866107693.revenue_ck)) {
	  out$KĐR8998866107693.revenue_ck <- NA
	  }
  
  
  	if(is.null(out$KĐR8998866103084.n_orders)) {
	  out$KĐR8998866103084.n_orders <- NA
	  }
  if(is.null(out$KĐR8998866103084.n_sales)) {
	  out$KĐR8998866103084.n_sales <- NA
	  }
  if(is.null(out$KĐR8998866103084.revenue)) {
	  out$KĐR8998866103084.revenue <- NA
	  }
  if(is.null(out$KĐR8998866103084.revenue_ck)) {
	  out$KĐR8998866103084.revenue_ck <- NA
	  }
  
  
  
  
  
  	if(is.null(out$KĐR8998866100229.n_orders)) {
	  out$KĐR8998866100229.n_orders <- NA
	  }
  if(is.null(out$KĐR8998866100229.n_sales)) {
	  out$KĐR8998866100229.n_sales <- NA
	  }
  if(is.null(out$KĐR8998866100229.revenue)) {
	  out$KĐR8998866100229.revenue <- NA
	  }
  if(is.null(out$KĐR8998866100229.revenue_ck)) {
	  out$KĐR8998866100229.revenue_ck <- NA
	  }
  
  
  
  if(is.null(out$KĐR8998866100243.n_orders)) {
	  out$KĐR8998866100243.n_orders <- NA
	  }
  if(is.null(out$KĐR8998866100243.n_sales)) {
	  out$KĐR8998866100243.n_sales <- NA
	  }
  if(is.null(out$KĐR8998866100243.revenue)) {
	  out$KĐR8998866100243.revenue <- NA
	  }
  if(is.null(out$KĐR8998866100243.revenue_ck)) {
	  out$KĐR8998866100243.revenue_ck <- NA
	  }
  
  
  if(is.null(out$KĐR8998866100250.n_orders)) {
	  out$KĐR8998866100250.n_orders <- NA
	  }
  if(is.null(out$KĐR8998866100250.n_sales)) {
	  out$KĐR8998866100250.n_sales <- NA
	  }
  if(is.null(out$KĐR8998866100250.revenue)) {
	  out$KĐR8998866100250.revenue <- NA
	  }
  if(is.null(out$KĐR8998866100250.revenue_ck)) {
	  out$KĐR8998866100250.revenue_ck <- NA
	  }
  
  
  if(is.null(out$BC8938502700123.n_orders)) {
	  out$BC8938502700123.n_orders <- NA
	  }
  if(is.null(out$BC8938502700123.n_sales)) {
	  out$BC8938502700123.n_sales <- NA
	  }
  if(is.null(out$BC8938502700123.revenue)) {
	  out$BC8938502700123.revenue <- NA
	  }
  if(is.null(out$BC8938502700123.revenue_ck)) {
	  out$BC8938502700123.revenue_ck <- NA
	  }
  
  
  if(is.null(out$BC8938502700116.n_orders)) {
	  out$BC8938502700116.n_orders <- NA
	  }
  if(is.null(out$BC8938502700116.n_sales)) {
	  out$BC8938502700116.n_sales <- NA
	  }
  if(is.null(out$BC8938502700116.revenue)) {
	  out$BC8938502700116.revenue <- NA
	  }
  if(is.null(out$BC8938502700116.revenue_ck)) {
	  out$BC8938502700116.revenue_ck <- NA
	  }
  
  
  if(is.null(out$BC8938502700130.n_orders)) {
	  out$BC8938502700130.n_orders <- NA
	  }
  if(is.null(out$BC8938502700130.n_sales)) {
	  out$BC8938502700130.n_sales <- NA
	  }
  if(is.null(out$BC8938502700130.revenue)) {
	  out$BC8938502700130.revenue <- NA
	  }
  if(is.null(out$BC8938502700130.revenue_ck)) {
	  out$BC8938502700130.revenue_ck <- NA
	  }
  
  
  if(is.null(out$BC8938502700147.n_orders)) {
	  out$BC8938502700147.n_orders <- NA
	  }
  if(is.null(out$BC8938502700147.n_sales)) {
	  out$BC8938502700147.n_sales <- NA
	  }
  if(is.null(out$BC8938502700147.revenue)) {
	  out$BC8938502700147.revenue <- NA
	  }
  if(is.null(out$BC8938502700147.revenue_ck)) {
	  out$BC8938502700147.revenue_ck <- NA
	  }
  	out <- left_join(out, select(msr_staff, staff_id, staff_region), by = c("salerep_id" = "staff_id"))
   	out <- select(out, region_lb, staff_region, 
                  salerep_id, salerep_lb, store_id, store_lb, store_owner_name,
                  store_phone, store_add, store_type_id,
                  contains("KM8936136010021"), contains("KM8936136010014"),
				  contains("KĐR8850002806047"),
				  contains("KĐR8850002806085"),
				  contains("KĐR8998866107693"),
				  contains("KĐR8998866103084"),
				  contains("KĐR8998866100229"),
				  contains("KĐR8998866100243"),
				  contains("KĐR8998866100250"),
				  contains("BC8938502700123"),
				  contains("BC8938502700116"),
				  contains("BC8938502700130"),
				  contains("BC8938502700147"),
	  		      sum_money ,total_money_payment)
  
  ###Dòng tổng
   #total <- out[, c("sum_money" ,"total_money_payment")]
   #total$sum_money <- as.double(total$sum_money)
   #total$total_money_payment <- as.double(total$total_money_payment)
   #total <- out[, 11:ncol(out)]
   	
   out[,11:ncol(out)] <- sapply((out[, 11:ncol(out)]), as.double)
   total <- sapply(out[, 11:ncol(out)], function(x) sum(x, na.rm = T))
   total$store_type_id <- "Tổng"
   out <- bind_rows(out, total)
  
   #out[, 11:ncol(out)] <- sapply(out[, 11:ncol(out)], number)
   #out[] <- lapply(out[], function(x) gsub("NA", "", x))
   
   out <- as.data.frame(out, stringsAsFactors = FALSE)
	 
   template_colnames <- make_dict(names(out), template_colnames)
   names(out) <- encode(names(out), template_colnames)
   #names(out) <- template_colnames

   
   out
})


re_not_revenue <- reactive({
  
     if (input$sup_ip == "select_rsm") {
	  if (input$rsm_ip != "All") {  
        msr_store <- filter(msr_store, rsm_id %in% input$rsm_ip)
		validate(need(nrow(msr_store) > 0, "Không có dữ liệu của RSM này. Vui lòng chọn RSM khác."))
				 }
    }

    if (input$sup_ip == "select_asm") {
	  if (input$asm_ip != "All") {  
       msr_store <- filter(msr_store, asm_id %in% input$asm_ip)
		validate(need(nrow(msr_store) > 0, "Không có dữ liệu của ASM này. Vui lòng chọn ASM khác."))
		}
    }

    if (input$sup_ip == "select_sr") {
	  if (input$sr_ip != "All") {  
        msr_store <- filter(msr_store, salerep_id %in% input$sr_ip)
		validate(need(nrow(msr_store) > 0, "Không có dữ liệu của SR này. Vui lòng chọn SR khác."))
		}
    }
  
    out <- re_msr_final_sales() %>% select(store_id)
    out <- out %>% unique()
    out <- anti_join(msr_store, out, by = "store_id")
  
    validate(
           need(nrow(out) > 0,
               "Không có dữ liệu trong khoảng thời gian này.")
      )
  
    out <- out %>% 
        select(store_id, store_lb, store_add,
               store_owner_name, store_phone, visitday_lb, store_type_id, 
               store_status)
  
  
    col_dict <- make_dict(c("store_id", "store_lb", "store_add",
               "store_owner_name", "store_phone", "store_type_id", 
               "visitday_lb", "store_status"), c("Mã KH", "Tên KH", "Địa chỉ", 
								"Tên người đại diện", "Số ĐT", "Loại KH", "Ngày viềng thăm", "Trạng thái"))
    names(out) <- encode(names(out), col_dict)
    out
})


output$sales_tbl <- DT::renderDataTable(
{datatable(re_store_sales(),
container = sketch,
class = "nowrap stripe hover cell-border",
rownames = FALSE,
#filter = 'top',
options = list(scrollX = TRUE,
			   scrollY = "750px",
               pageLength = nrow(re_store_sales()),
               language = list(url = "//cdn.datatables.net/plug-ins/1.10.7/i18n/Vietnamese.json"))) %>% 
    formatCurrency(c(11:64), currency = "")
}
)

output$not_revenue_tbl <- DT::renderDataTable(
{re_not_revenue()},
class = "nowrap stripe hover cell-border",
rownames = FALSE,
#filter = 'top',
options = list(scrollX = TRUE,
			   #scrollY = "750px",
               pageLength = 20,
               language = list(url = "//cdn.datatables.net/plug-ins/1.10.7/i18n/Vietnamese.json")) 

)

output$sales_xls <- downloadHandler(
    filename = paste0("209_[Kingsmen]BaoCaoDoanhSoNhathuoc", format(Sys.Date(), "%d%m%Y"), ".xlsx"),
    content = function(file) {
        ## make workbook
#        wb <- create_excel_file({
#            out <- re_store_sales()
#            out[, 11:ncol(out)] <- sapply(out[, 11:ncol(out)], as.double)
#            out[, 11:ncol(out)] <- sapply(out[, 11:ncol(out)], number)
            #out[] <- lapply(out[], as.character)
#            out[] <- lapply(out[], function(x) gsub("NA", "", x))
#            out
#        },
#        sheet_name = "Sheet 1",
#        sheet_title = c("Báo cáo doanh số theo nhà thuốc"))
	  
	   ## creation of the workbook
        wb <- createWorkbook(type = "xlsx")

        ## define style for workbook
        title_style <- CellStyle(wb) +
            Font(wb, heightInPoints = 14, color = "forestgreen", isBold = TRUE, underline = 0)

        subtitle_style <- CellStyle(wb) +
            Font(wb, heightInPoints = 12, isItalic = TRUE, isBold = FALSE)

        table_rownames_style <- CellStyle(wb) +
            Font(wb, isBold = FALSE)

        table_colnames_style <- CellStyle(wb) +
            Font(wb, isBold = TRUE) +
            Alignment(wrapText = TRUE, horizontal = "ALIGN_LEFT") +
            Border(color = "black", position = c("TOP", "BOTTOM"), pen = c("BORDER_THIN", "BORDER_THIN"))

        table_content_style <- CellStyle(wb,
                                         alignment = Alignment(wrapText = TRUE,
                                                               horizontal = "ALIGN_CENTER"))


        ## Add sheet content function
        add_df_to_sheet <- function(df_table, sheet_object){
            addDataFrame(
                df_table,
                sheet_object,
                startRow = 4,
                startColumn = 1,
                colnamesStyle = table_colnames_style,
                rownamesStyle = table_rownames_style,
                colStyle = table_content_style,
                row.names = FALSE)
        }

        xlsx_add_title <- function(sheet, row_index, title, title_style) {
            rows <- createRow(sheet, rowIndex = row_index)
            sheet_title <- createCell(rows, colIndex = 1)
            setCellValue(sheet_title[[1, 1]], title)
            setCellStyle(sheet_title[[1, 1]], title_style)

        }

        ## Create new sheet and add contents
        sheet1 <- createSheet(wb, sheetName = "Bảng doanh số theo nhà thuốc")
        sheet2 <- createSheet(wb, sheetName = "Bảng danh sách nhà thuốc chưa có doanh số")
       
        xlsx_add_title(sheet1, row_index = 2, title = "Doanh số theo nhà thuốc", title_style = title_style)
        xlsx_add_title(sheet2, row_index = 2, title = "Danh sách nhà thuốc chưa có doanh số", title_style = title_style)
       
        add_df_to_sheet(re_store_sales(), sheet1)
        add_df_to_sheet(re_not_revenue(), sheet2)
        
        setColumnWidth(sheet1, colIndex = c(1:ncol(re_store_sales())), colWidth = 20)
        setColumnWidth(sheet2, colIndex = c(1:ncol(re_not_revenue())), colWidth = 20)
        
	  ## save workbook to a file
        saveWorkbook(wb, file)
    }
)


```

Inputs {.sidebar}
=============================================

```{r}


radioButtons(
    inputId = "shown_by_ip",
    label = tags$strong("Chọn xem dữ liệu theo:"),
    choices = c("Ngày" = "select_day",
                "Tháng" = "select_month")
)

conditionalPanel(
    condition = "input.shown_by_ip == 'select_day'",
    dateRangeInput(
        inputId = "date_range_ip",
        label = "Chọn ngày:",
        min = min(input_dates),
        max = Sys.Date(),
        start = min(input_dates),
        end = Sys.Date(),
        format = "dd-mm-yyyy",
        separator = "đến",
        language = "vi")
)

conditionalPanel(
    condition = "input.shown_by_ip == 'select_month'",
    selectizeInput(
        inputId = "year_ip",
        label = tags$strong("Chọn năm:"),
        choices = input_years,
        selected = current_year()
    ),
    selectizeInput(
        inputId = "month_ip",
        label = tags$strong("Chọn tháng:"),
        choices = input_months,
        selected = current_month()
    )
)

tags$hr()

radioButtons(
    inputId = "sup_ip",
    label = tags$strong("Chọn cấp bậc:"),
    choices = c("RSM" = "select_rsm",
                "ASM" = "select_asm",
                "SR" = "select_sr")
)


conditionalPanel(
    condition = "input.sup_ip == 'select_rsm'",
    selectizeInput(
        inputId = "rsm_ip",
        label = tags$strong("Chọn RSM:"),
        choices = input_rsm
    )
)

conditionalPanel(
    condition = "input.sup_ip == 'select_asm'",
    selectizeInput(
        inputId = "asm_ip",
        label = tags$strong("Chọn ASM:"),
        choices = input_asm
    )
)

conditionalPanel(
    condition = "input.sup_ip == 'select_sr'",
    selectizeInput(
        inputId = "sr_ip",
        label = tags$strong("Chọn SR:"),
        choices = input_sr
    )
)
tags$br()

fluidRow(
    column(
        width = 1,
        downloadButton(outputId = "sales_xls", "xls")
    )
)


```


Doanh số bán hàng theo nhà thuốc
=========================================
_(Không tính đến trả hàng)_

```{r}

	  
fluidRow(
    column(
        width = 12,
        DT::dataTableOutput(outputId = "sales_tbl")
    )
)



```

Danh sách nhà thuốc chưa có doanh số
========================================

```{r}

fluidRow(
    column(
        width = 12,
        DT::dataTableOutput(outputId = "not_revenue_tbl")
    )
)



```


```

Danh sách nhà thuốc chưa có doanh số
========================================

```{r}

fluidRow(
    column(
        width = 12,
        DT::dataTableOutput(outputId = "not_revenue_tbl")
    )
)



```